

PROFIL PROFESSIONNEL

Passionné de vente et après 3 ans d'expérience sur des rôles de vente et d'avant-vente, je suis avant tout attiré par la relation client, le lien, l'empathie, le soin et

l'accompagnement du client dans ses besoins.

Dans ce cadre et sous le vif encouragement de mes précédents managers, je cherche aujourd'hui à évoluer vers un poste d'AM. "Challenger" dans l'âme, j'ai à cœur d'apporter des solutions à mes clients. Aussi empathique que bienveillant et doté d'une écoute active, j'invite le client à exprimer ses besoins.

COMPÉTENCES

- Prospection
- Account management
- Aisance relationnelle
- Ecoute active

INFORMATIONS SUPPLÉMENTAIRES

- Tennis
- Jeux vidéos
- Jeux de sociétés
- Baby-foot

LANGUES

Français

Langue maternelle

Anglais

Opérationnel

Arabe

Langue maternelle

Adem Zaime

ACCOUNT MANAGER

0787177695

adam.zaime12@gmail.com

10 rue Rosenwald, 75015 Paris

PARCOURS PROFESSIONNEL

01/2022 - 05/2023

Sales Development Representative - SDR QONTO | Paris | CDI

- Co-construction du département Outbound : recrutement des membres, création et amélioration des process, choix et mise en place des logiciels
- Amélioration des séquences
- Qualification des leads (+200 RDV qualifiés)
- Prospection de nouveaux comptes clefs (Feed, PNY, Bao Familly ...)
- Découverte des besoins

09/2021 - 12/2021

Business Developer ICONOCLASS | Paris

- Cycle de vente
- Avant Vente 15 RDV en 460 Calls
- Vente 10 roleplays
- Apres vente Mapping de compte 08 roleplays sur l'onboarding et la rétention des clients

01/2021 - 04/2021

Commercial

ENI Gaz | Paris | CDD

- Prospection terrain et suivi relation client
- Analyse de factures 10/jour
- Closing des clients 3 / jour

01/2018 - 01/2020

Coordinateur Logistique

CIAZ | Skikda | CDI

- Optimisation des flux en Amont et en Aval
- Gestion des achats en matière première 30 Tonnes/jour
- Gestion des relations Fournisseurs / Clients

FORMATION

09/2016 - 09/2018

IMA | Annaba

B.B.A: Ing d'affaires, Commerce International, Annaba Mention Bien major de promotion